臺灣板橋地方法院刑事判決　　　　　　　99年度訴字第3569號
公　訴　人　臺灣板橋地方法院檢察署檢察官
被　　　告　郭成輝
上列被告因違反毒品危害防制條例案件，經檢察官提起公訴（99
年度偵字第26119 號、99年度毒偵字第7546、7548號），因被告
於本院準備程序中就被訴事實為有罪之陳述，經合議庭評議後，
裁定由受命法官獨任進行簡式審判程式，判決如下：
    主  文
郭成輝施用第一級毒品，累犯，處有期徒刑捌月，扣案如附表編
號一所示之物沒收銷燬；又共同持有第二級毒品純質淨重二十公
克以上，累犯，處有期徒刑捌月，扣案如附表編號二所示之物沒
收銷燬。應執行有期徒刑壹年貳月，扣案如附表編號一、二所示
之物均沒收銷燬。
    事  實
一、郭成輝前曾於民國98年間，因施用毒品案件，經本院以98年
    度毒聲字第219 號裁定送觀察、勒戒後，認有繼續施用毒品
    之傾向，再經同院以98年度毒聲字第790 號裁定送戒治處所
    施以強制戒治，於99年2 月8 日因停止處分出所，並經臺灣
    板橋地方法院檢察署檢察官以99年度戒毒偵字第68號為不起
    訴處分確定；復因轉讓第二級毒品案件，經本院以98年度訴
    字第4349號判處有期徒刑4 月，其上訴臺灣高等法院，嗣經
    臺灣高等法院以99年度上訴字第1289號駁回上訴確定，其於
    99年7 月28日易科罰金執行完畢。詎猶不知悔改，仍分別為
    下列行為：(一)其基於施用第一級毒品之犯意，於99年9 月20
    日上午9 時許，在其位於臺北縣三重市（現已改制為新北市
    三重區○○○街45之2 號7 樓之租屋處內，施用第一級毒品
    海洛因1 次。(二)其明知甲基安非他命係毒品危害防制條例第
    2 條第2 項第2 款公告之第二級毒品，不得非法持有之，竟
    與鍾幸如（本院另行通緝中）共同基於持有第二級毒品甲基
    安非他命純質淨重20公克以上之犯意聯絡，由鍾幸如於不詳
    時間，在不詳地點，自真實姓名年籍不詳綽號「阿文」之成
    年人處，取得附表一編號二所示之甲基安非他命18小包後，
    並將之放置於渠等上開租屋處內，未經許可而共同持有之。
    郭成輝並於99年9 月20日中午12時許，在上開住處內，從上
    揭甲基安非他命中取出供施用1 次數量之甲基安非他命後，
    施用甲基安非他命1 次。嗣於99年9 月20日晚上8 時許，為
    警持搜索票在上址查獲，並扣得附表編號一所示之海洛因小
    15包、附表編號二所示之甲基安非他命18小包等物，且經採
    集郭成輝尿液送驗呈鴉片類及安非他命類陽性反應，始查悉
    上情。
二、案經臺北縣（現已改制為新北市）政府警察局三峽分局移送
    臺灣板橋地方法院檢察署檢察官偵查起訴。
    理  由
一、按除被告所犯為死刑、無期徒刑、最輕本刑為三年以上有期
    徒刑之罪或高等法院管轄第一審案件者外，於第一次審判期
    日前之準備程序進行中，被告先就被訴事實為有罪之陳述時
    ，審判長得告知被告簡式審判程序之旨，並聽取當事人、代
    理人、辯護人及輔佐人之意見後，裁定進行簡式審判程序，
    刑事訴訟法第273 條之1 第1 項定有明文。經核本件被告郭
    成輝所犯係死刑、無期徒刑、最輕本刑為三年以上有期徒刑
    以外之罪，其於準備程序中就被訴之事實為有罪陳述，經法
    官告知簡式審判程序之旨，並聽取公訴人、被告之意見後，
    本院爰依首揭規定，合議裁定由受命法官獨任進行簡式審判
    程序，合先敘明。
二、上開犯罪事實，業據被告郭成輝於警詢、偵查、本院準備程
    序及審理中自白不諱（見99年度偵字第26119 號偵查卷宗第
    41、43頁及本院卷第122 、124 背面、125 頁），並有附表
    編號一、二所示之物扣案足憑，且有扣案物之照片6 張附卷
    可參（見99年度偵字第26119 號偵查卷宗第24至26頁）。又
    被告經警查獲後，於99年9 月21日，在臺北縣（現已改制為
    新北市）政府警察局三峽分局偵查隊採尿液，經送臺灣檢驗
    科技股份有限公司以酵素免疫分析法初驗及氣相層析質譜儀
    複驗，均呈鴉片類及安非他命類陽性反應，此有臺灣檢驗科
    技股份有限公司濫用藥物尿液檢驗報告1 紙在卷可稽（見99
    年度毒偵字第7548號偵查卷宗第41頁）。再者，附表編號一
    所示扣案之粉末14小包（編號1 至14）、粉末1 小包（編號
    15）經送請法務部調查局濫用藥物實驗室鑑定結果，編號1
    至14之粉末，合計淨重7.28公克，合計純質淨重3.93公克，
    合計驗餘淨重7.24公克，該粉末14小包均含第一級毒品海洛
    因成分；編號15之粉末，淨重3.40公克，純質淨重0.04公克
    ，驗餘淨重3.36公克，該粉末1 小包含第一級毒品海洛因成
    分，此有法務部調查局濫用藥物實驗室鑑定書1 紙在卷可按
    （見99年度偵字第26119 號偵查卷宗第183 頁）；附表編號
    二所示扣案之白色結晶18小包，經送請內政部警政署刑事警
    察局鑑定結果，驗前總毛重27.48 公克，推估驗前總純質淨
    重22.19 公克，包裝塑膠袋總重5.06公克，取樣0.21公克鑑
    定用罄，驗餘總毛重27.27 公克，該白色結晶18小包均含第
    二級毒品甲基安非他命成分，此有內政部警政署刑事警察局
    鑑定書1 紙在卷可按（見99年度偵字第26119 號偵查卷宗第
    169 頁）。查被告有如前開所示之強制戒治執行完畢5 年內
    再犯施用毒品案件，有臺灣高等法院被告前案紀錄表在卷可
    稽，是被告既曾於強制戒治執行完畢釋放後「5 年內再犯」
    施用毒品案件，自得依法追訴處罰，是以，本件事證明確，
    被告犯行，洵堪認定。
三、查海洛因、甲基安非他命分別係毒品危害防制條例第2 條第
    2 項第1 款、第2 款所稱之第一級、第二級毒品。核被告郭
    成輝就犯罪事實一(一)所為，係犯同條例第10條第1 項之施用
    第一級毒品罪；其就犯罪事實一(二)所為，係犯同條例第11條
    第4 項之持有第二級毒品純質淨重20公克以上之罪。另被告
    施用前持有海洛因之低度行為，應為施用之高度行為所吸收
    ；其持有第二級毒品甲基安非他命逾20公克並進而施用，其
    施用之低度行為應為持有之高度行為所吸收，均不另論罪。
    被告與鍾幸如就上開持有第二級毒品純質淨重20公克以上之
    罪，有犯意聯絡及行為分擔，為共同正犯。另被告所犯數罪
    ，犯意各別，罪名不同，應分論併罰之。被告前有如事實欄
    所述之犯罪科刑及執行情形，此有臺灣高等法院被告前案紀
    錄表1 份在卷可稽，其於有期徒刑執行完畢後，5 年以內再
    故意犯前開2 罪，皆應依刑法第47條第1 項規定論以累犯，
    均加重其刑。爰審酌被告有如事實欄所述之施用毒品前科紀
    錄，經觀察勒戒、強制戒治執行完畢，並經判刑執行完畢，
    仍無法戒絕毒癮，再次漠視法令禁制而犯本罪，惟其施用毒
    品所生危害，實以自戕身心健康為主，對於他人生命、身體
    、財產等法益，尚無明顯而重大之實害，與鍾幸如共同持有
    之甲基安非他命純質淨重達22.19 公克，兼衡其犯罪後坦承
    犯行之態度等一切情狀，分別量處如主文所示之刑，並定其
    應執行之刑。至扣案附表編號一所示之第一級毒品海洛因15
    小包（編號1 至14之粉末，合計淨重7.28公克，合計純質淨
    重3.93公克，合計驗餘淨重7.24公克；編號15之粉末，淨重
    3.40公克，純質淨重0.04公克，驗餘淨重3.36公克）及扣案
    之第二級毒品甲基安非他命18小包（驗前總毛重27.48 公克
    ，推估驗前總純質淨重22.19 公克，包裝塑膠袋總重5.06公
    克，取樣0.21公克鑑定用罄，驗餘總毛重27.27 公克），係
    被告被當場查獲之第一、二級毒品；又鑑定機關於鑑定時，
    雖將毒品與包裝分別秤重，然依鑑定機關之海洛因及甲基安
    非他命毒品純度定量分析鑑驗標準作業程序，係將包裝內之
    白色粉末、結晶體（海洛因、甲基安非他命）取出裝於該局
    毒品檢驗用袋中進行海洛因、甲基安非他命純度定量分析，
    包裝則呈空袋形狀，但仍留有極微量白色粉末、結晶體（海
    洛因、甲基安非他命）殘渣於塑膠袋中等情，則該包裝均並
    未與毒品完全析離；就本件毒品與包裝，均應依毒品危害防
    制條例第18條第1 項前段規定，諭知沒收銷燬之，又鑑定時
    經取樣鑑驗耗用之毒品，因已不存在，不得宣告沒收，一併
    敘明。末按刑分主刑及從刑，主刑如不成立，從刑即失其附
    麗；沒收為從刑之一種，自應附隨於主刑存在，故毒品危害
    防制條例第18條第1 項所謂「查獲」之第一、二級毒品，係
    指經有罪判決書事實欄認定與被告犯罪事實有關之毒品而言
    （最高法院94年度臺上字第5984號判決意旨參照）。經查，
    扣案附表編號三至十二所示之物，除附表編號十一所示之行
    動電話1 具為被告所有者外，其餘均為鍾幸如所有，且附表
    編號三至十二所示之物，均非供本件犯罪所用之物，業據被
    告於本院審理中供述甚詳（見本院卷第125 背面頁），亦無
    其他積極證據堪認與本件犯罪有何關連，爰不宣告沒收。
據上論斷，應依刑事訴訟法第273 條之1 第1 項、第299 條第1
項前段，毒品危害防制條例第10條第1 項、第11條第4 項、第18
條第1 項前段，刑法第11條、第28條、第47條第1 項、第51條第
5 款，判決如主文。
本案經檢察官郭峻豪到庭執行職務。
中    華    民    國   100    年    4     月    12    日
                  刑事第三庭    法  官  連雅婷
以上正本證明與原本無異
如不服本判決應於送達後10日內向本院提出上訴狀
                                書記官  郭晉良
中    華    民    國   100    年    4     月    12    日
附表
  ┌──┬────────┬─────────────┬───────────┐
  │編號│    品    項    │     數量或重量           │  鑑  定  書  文  號  │
  ├──┼────────┼─────────────┼───────────┤
  │一  │海洛因          │壹拾伍小包（含包裝紙袋壹拾│法務部調查局濫用藥物實│
  │    │                │伍只），合計驗餘淨重拾點陸│驗室調科壹字第09923024│
  │    │                │零公克。                  │200 號鑑定書1紙。     │
  ├──┼────────┼─────────────┼───────────┤
  │二  │甲基安非他命    │壹拾捌小包（含包裝袋壹拾捌│內政部警政署刑事警察局│
  │    │                │只），驗前總毛重貳柒點肆捌│刑鑑字第0990140724號鑑│
  │    │                │公克，推估驗前總純質淨重貳│定書壹紙。            │
  │    │                │貳點壹玖公克，包裝塑膠袋總│                      │
  │    │                │重伍點零陸公克，取樣零點貳│                      │
  │    │                │壹公克鑑定用罄，驗餘總毛重│                      │
  │    │                │貳柒點貳柒公克。          │                      │
  ├──┼────────┼─────────────┼───────────┤
  │三  │安非他命吸食器  │壹組                      │                      │
  ├──┼────────┼─────────────┼───────────┤
  │四  │電子磅秤        │壹台                      │                      │
  ├──┼────────┼─────────────┼───────────┤
  │五  │計算機          │壹台                      │                      │
  ├──┼────────┼─────────────┼───────────┤
  │六  │分裝袋          │壹佰伍拾個                │                      │
  ├──┼────────┼─────────────┼───────────┤
  │七  │分裝杓          │參支                      │                      │
  ├──┼────────┼─────────────┼───────────┤
  │八  │分裝漏斗        │壹組                      │                      │
  ├──┼────────┼─────────────┼───────────┤
  │九  │行動電話（含SIM │壹具                      │                      │
  │    │卡0000000000）  │                          │                      │
  ├──┼────────┼─────────────┼───────────┤
  │十  │行動電話（含SIM │壹具                      │                      │
  │    │卡0000000000、  │                          │                      │
  │    │0000000000 ）   │                          │                      │
  ├──┼────────┼─────────────┼───────────┤
  │十一│行動電話（含SIM │壹具                      │                      │
  │    │卡0000000000）  │                          │                      │
  ├──┼────────┼─────────────┼───────────┤
  │十二│現金            │新臺幣拾萬貳仟元          │                      │
  └──┴────────┴─────────────┴───────────┘
附錄本案論罪科刑法條全文：
毒品危害防制條例第10條
施用第一級毒品者，處6 月以上5 年以下有期徒刑。
施用第二級毒品者，處3 年以下有期徒刑。
毒品危害防制條例第11條
持有第一級毒品者，處3 年以下有期徒刑、拘役或新臺幣5 萬元
以下罰金。
持有第二級毒品者，處2 年以下有期徒刑、拘役或新臺幣3 萬元
以下罰金。
持有第一級毒品純質淨重十公克以上者，處1 年以上7 年以下有
期徒刑，得併科新臺幣1 百萬元以下罰金。
持有第二級毒品純質淨重二十公克以上者，處6 月以上5 年以下
有期徒刑，得併科新臺幣70萬元以下罰金。
持有第三級毒品純質淨重二十公克以上者，處3 年以下有期徒刑
，得併科新臺幣30萬元以下罰金。
持有第四級毒品純質淨重二十公克以上者，處1 年以下有期徒刑
，得併科新臺幣10萬元以下罰金。
持有專供製造或施用第一級、第二級毒品之器具者，處1 年以下
有期徒刑、拘役或新臺幣1 萬元以下罰金。